# 关于长期股权投资丧失的时点问题

提问人：liddylove2017 时间：2017-01-18 22:23:21
请问各位老师，目前遇到这个情况，母公司的一家子公司，在 2015 年进行注销清算，并签订债券债务协议，约定由第三方归还母公司投资款，工商税务的注销时间是 2015 年。但是第三方 2016 年才陆续将款项打入母公司，母公司 2016 年确认长投减少和投资收益。
问题：公司是 2015 年注销并债权债务转移，长投是否 15 年就应该丧失，但是投资收益，由于 15 年并没有明确会收到多少，所以 16 年确认投资收益是否稳妥？

回答人：chenyiwei
为何子公司清算要第三方代为归还投资款？该第三方与母公司有无关联方关系？ 该代还款协议签订后，对子公司的控制权是否会转移给该第三方？ 原先预计的可收回投资款金额与第三方代还款金额是否差异较大？如果是，该差异的原因？ 建议进一步了解相关的背景信息。